臺灣臺北地方法院刑事判決　　　　　　　100年度易字第424號
公　訴　人　臺灣臺北地方法院檢察署檢察官
被　　　告　周玉琳
上列被告因詐欺案件，經檢察官提起公訴（99年度偵字第27907
號），本院判決如下：
    主  文
周玉琳幫助犯詐欺取財罪，處有期徒刑月，如易科罰金，以新
臺幣壹仟元折算壹日；減為有期徒刑壹月又拾伍日，如易科罰金
，以新臺幣壹仟元折算壹日。
    事  實
一、周玉琳知悉依一般社會生活之通常經驗，一般人無故取得他
    人金融帳戶使用之行徑常與財產犯罪之需要密切相關，而預
    見他人如不自行申辦帳戶，而向他人收集金融機構帳戶之存
    摺、提款卡、密碼等物品使用，將提供予犯罪集團作為詐騙
    他人款項之用途，並藉以逃避偵查機關追查，但仍基於縱有
    人持以犯詐欺犯罪，亦不違反其本意之幫助詐欺取財之不確
    定故意，於民國95年8 月10日，在臺北市○○區○○路4 段
    之某咖啡廳內，將其所有之國泰世華商業銀行光復分行（下
    稱國泰世華銀行光復分行）帳號：000000000000號帳戶之存
    摺、金融卡及密碼交付予某真實姓名年籍不詳自稱「黃先生
    」之成年男子做為犯罪工具。嗣「黃先生」所屬之詐欺集團
    成員，即意圖為自己不法之所有，分別共同基於幫助詐欺取
    財之犯意聯絡，於如附表所示之時間，以如附表所示之手法
    詐騙如附表所示之何政雄等人，使其等分別陷於錯誤，於如
    附表所示之時間，匯款如附表所示之金額至周玉琳所有之上
    開帳戶內。嗣因何政雄等人發覺有異而報警處理，始循線查
    悉上情。
二、案經新北市政府警察局新店分局報告臺灣臺北地方法院檢察
    署檢察官偵查起訴。
    理  由
壹、證據能力部分：
    按被告以外之人於審判外之陳述，雖不符刑事訴訟法第159
    條之1 至之4 等4 條之規定，而經當事人於審判程序同意作
    為證據，法院審酌該言詞陳述或書面陳述作成時之情況，認
    為適當者，亦得為證據，刑事訴訟法第159 條之5 第1 項定
    有明文。當事人、代理人或辯護人於法院調查證據時，知有
    第159 條第1 項不得為證據之情形，而未於言詞辯論終結前
    聲明異議者，視為有前項之同意，同法第159 條之5 第2 項
    亦規定甚明。本案證人即被害人何政雄、林明賢、林文慧於
    警詢中之陳述，雖屬傳聞證據，惟其等未再於本院審理中為
    陳述，且查無符合同法第159 條之1 至之4 等前4 條之情形
    ，檢察官、被告周玉琳均已知悉各該陳述屬傳聞證據，且均
    同意引用上開證據作為本案之證據，本院審酌上開證據於作
    成之外部情狀，均無任何不適當之情況，認以之作為本案之
    證據，應屬適當，是上開證據均應有證據能力。
貳、實體部分：
一、訊據被告固坦承其於前揭時間、地點將上揭國泰世華銀行光
    復分行帳戶之存摺、提款卡、密碼均交付予「黃先生」使用
    之事實，惟矢口否認有何幫助詐欺取財之犯行，辯稱：伊要
    找人代辦貸款，就透過報紙小廣告找到一位「黃先生」，「
    黃先生」稱有許多配合的銀行可以辦，這間銀行辦不下來可
    以試其他間，代辦30萬元手續費要2 萬元，「黃先生」要伊
    去申辦金融機構帳戶資料，並且要伊把存摺、密碼、提款卡
    都交給他，如果貸款金額撥下來，他就會直接將手續費扣除
    ，剩下的錢就給伊，伊也是被騙，沒有詐騙他人的意思云云
    。經查：
  (一)被告於95年8 月8 日按「黃先生」指示申辦上開國泰世華銀
    行光復分行帳戶，嗣即於同年月10日在臺北市○○區○○路
    4 段某咖啡廳內交付予「黃先生」使用等事實，均經被告自
    承甚明，並有國泰世華銀行光復分行99年10月29日(99)國世
    光復字第0160009900232 號函附印鑑卡、開戶證件影本、交
    易明細表在卷可資佐證（見偵一卷第17至22頁）。又被告所
    申請上開帳戶為詐騙集團成員持有使用，且該詐騙集團成員
    於於附表所示之時間，利用網路聊天室以附表所示之手法對
    各該被害人進行詐騙，使各被害人均陷於錯誤，按該詐騙集
    團成員指示先後匯款如附表所示金額至該詐騙集團成員所指
    定之被告申設之上開帳戶內等事實，則有附表「證據欄」所
    列各項證據可證，復為被告所不爭執。從而，上開事實均堪
    以認定。
  (二)被告坦承將上開帳戶之存摺、提款卡、密碼提供予真實姓名
    、年籍不詳之「黃先生」使用，惟矢口否認有何幫助他人詐
    欺取財之不法犯意，推稱係遭「黃先生」以協助辦理貸款為
    由詐騙，其事先不知道對方會利用其帳戶作為詐騙他人之工
    具云云，惟依吾人日常之經驗可知，一般申請貸款應須提出
    申請書並檢附在職證明、身分證、財力或所得證明等資料，
    於金融機構徵信審核通過後，再辦理對保等手續，俟上開貸
    款程序完成後再行撥款，貸款人毋庸交付存摺、提款卡、密
    碼予貸款之金融機構，且金融機構亦不會以交付銀行存摺、
    印章、提款卡及密碼，作為是否貸款，或貸款額度高低之判
    斷標準；且被告如係依循合法之途徑辦理信用貸款，金融機
    關所應探究者，乃被告之資力、信用及償還能力為何，衡情
    應由被告提供其有關工作或資力等有還款能力之證明，以供
    金融機構查核，方屬正辨，充其量只僅需提供銀行所屬帳號
    供匯入款項之用，實無須提供除帳號以外之帳戶存摺、提款
    卡及密碼等物甚明，再由被告於警詢、偵查至本院審理中一
    再聲稱因為無法直接向銀行申請貸款，才找代辦公司之情以
    觀，亦可見被告對債信不佳之人因無還款能力甚難辦理貸款
    乙節知悉甚明，且被告既曾因信用問題無從辦得信用卡，然
    被告竟未向自稱「黃先生」之人詢問代辦流程，何以自身已
    財務困窘無法自辦貸款，該「黃先生」竟然有能力辦理，可
    見被告所辯申辦貸款之流程，核與常情不符，實無讓其誤信
    為真之理，是被告上開所謂因單純辦理貸款，致其貿然交付
    存摺、提款卡、密碼單等物之辯解，自非無疑。從而，被告
    所述依照「代辦公司」指示開立帳戶並將帳戶之存摺、提款
    卡、密碼單均交付予「代辦公司之情節，已違反一般社會生
    活經驗，而被告就上開貸款之事復未能提出任何證據以為佐
    證，已難遽為採信。
  (三)被告於本院審理程序中雖又陳稱：因為「黃先生」說要先幫
    伊做進出，要給銀行3 或4 個月的進出證明，所以存摺、提
    款卡都給「黃先生」云云（見本院卷第30頁）。惟被告前於
    偵查中經檢察官訊以：「既然你有提供華僑銀行的存簿（影
    本），為何還要提供國泰世華銀行的本子？」，答稱：「我
    不知道，他說錢要匯到配合的銀行，他有講國泰世華銀行，
    所以我去附近國泰世華銀行開戶。」（見偵卷第69頁），前
    於本院100 年3 月21日準備程序時經詢以：「『黃先生』有
    無跟你說為何以你的情形，透過他就可以辦理貸款？」，陳
    稱：「他說他們有配合辦理的銀行，他說他可以幫我找配合
    的銀行去辦，他說如果這家不過，可以送另一家，他沒有把
    方法跟我說得很清楚。」，詢以：「他是不是說給他存摺資
    料是要作假的交易紀錄？」，陳稱：「他沒有說，他說到時
    候貸款下來會直接撥入帳戶，扣除手續費就會直接給我，因
    為裡面有沒錢，我想給他也沒關係。」（見本院卷第11頁）
    ；又於100 年5 月30日準備程序中，經詢以：「前匯到你的
    帳戶內以後，為什麼卡片、密碼、存摺都要給他？」，陳稱
    ：「我不曉得，他沒有說得很清楚，他說跟銀行有比較深入
    的交往，所以可以幫我辦，我那時又很急，想說可以辦的話
    就試試看。」（見本院卷第22頁）。據上，可見被告從偵查
    至本院準備程序中，均僅陳稱該「黃先生」要伊提供存摺、
    提款卡、密碼之目的是為了銀行核准貸款以後匯入款項並提
    領之用，並明確表示「黃先生」未曾提及所謂存款至其帳戶
    內以製作資金證明之事，至本院審理中始突然提出此一情節
    ，則被告所述顯有前後不一致之情形，實難以採信。又銀行
    於貸款徵信時，係依帳戶餘額多寡而定，與帳戶內轉帳次數
    無關，僅在其帳戶出入資金，如何能達貸款目的，實有啟人
    疑竇之處；且被告並未提供其他任何信用資料，單憑提款卡
    及密碼等物，實無從達到整合信用、美化帳目，使銀行信其
    有資力而准予高額貸款之目的，況被告既為無資力之人，代
    辦貸款者未向其索取任何足資擔保之擔保品或相關收入證明
    ，竟反而願意自行出資為被告存入資金，此亦悖於事理，難
    以憑信。
  (四)再者，被告將其前揭銀行帳戶之存摺、提款卡、密碼單等物
    ，均交予無法確知姓名、年籍之「黃先生」之陌生男子，依
    被告所述，其僅知該名男子自稱「黃先生」，此外完全不清
    楚該男子之來歷、所屬公司、真實年籍資料為何，而即使「
    黃先生」將透過上開非法方式經銀行核撥貸款，則被告在未
    與「黃先生」正式簽立申辦貸款之文件及探查「黃先生」所
    述真偽前，豈非甘冒貸得之款項有可能為「黃先生」提領一
    空，而自己仍須以債務人身分負擔貸款債務，而將持續遭金
    融機構追討之風險之理。更何況詐騙集團成員既知利用他人
    之帳戶掩飾犯罪所得，當知社會上一般正常之人如帳戶存摺
    、金融卡、印鑑遭竊或遺失，為防止拾得或竊得之人盜領其
    存款或作為不法使用而徒增訟累，必於發現後立即報警或向
    金融機構辦理掛失止付，在此情形下，如仍以該帳戶作為犯
    罪工具，則在該集團向他人詐騙，並誘使被害人將款項匯入
    該帳戶後，極有可能因帳戶所有人掛失止付而無法提領，則
    該集團大費周章從事於犯罪之行為，甘冒犯罪後遭追訴、處
    罰之風險，卻只能平白無故替原帳戶所有人匯入金錢，而無
    法遂行犯罪之目的，是以詐騙集團若非確定該帳戶所有人不
    會立即報警或掛失止付，以確定該集團能自由使用該帳戶提
    款、轉帳，當不至於敢貿然以該帳戶從事犯罪。而依照被告
    申設之上開銀行帳戶之交易明細表顯示，該帳戶直至95年9
    月22日為止仍有款項進出之紀錄，另由附表所示3 名被害人
    匯款時間以觀，可見該詐欺集團成員取得被告上開帳戶資料
    後，直至95年9 月間仍得安心運用該帳戶資料作為詐欺他人
    之帳戶使用，而據被告陳稱：伊係後來去泰國員工旅遊，回
    來以後才接到銀行電話，告知帳戶已經被凍結，伊打電話給
    「黃先生」，「黃先生」的手機就不通等語（見偵卷第69頁
    ），而參酌檢察官所提出之被告入出境紀錄表，其係於95年
    9 月25日出境，9 月30日入境返國，此亦足見被告從95年8
    月10日將其上開帳戶之存摺、提款卡、密碼等資料交付予黃
    先生以後，有長達1 個多月時間均未積極追查「黃先生」如
    何使用其帳戶均，在此期間內均未關心所謂「黃先生」為其
    申辦貸款之進度，及所辦得之貸款項是否業已核撥至其帳戶
    內甚明，而按諸常情，被告在遲遲未獲得貸款，又未能取回
    存摺、提款卡之情形下，理應擔心前述貸款被「黃先生」領
    走，或「黃先生」持其帳戶為其他用途等情事，而立即向銀
    行辦理掛失提款卡並報警處理，則取得被告提款卡之人既存
    有被告可能隨時至金融機構掛失而無法提領款項之風險，亦
    無法安心使用該帳戶遂行詐騙，惟被告竟有長達一個多月的
    時間未為任何處置，被告如此消極且輕忽重要金融證件之態
    度，非僅悖於一般人管理金融帳戶及相關重要證件之態度，
    更有違其自身所述委請「黃先生」辦理貸款之情節；另一方
    面，該詐欺集團成員直至95年8 月底至9 月間，仍毫無顧忌
    ，安心以被告提供之上開存摺、提款卡、密碼所作為詐騙被
    害人何政雄、林明賢、林文慧所用之工具，益徵該詐欺集團
    成員向被害人詐騙時，確有把握本件帳戶所有人或使用人不
    會立即報警或向金融機構辦理掛失止付。以上種種，均足認
    定被告前揭所辯：為辦理信用貸款而遭人騙取帳戶之存摺、
    提款卡及密碼單云云，均與常情不符，無足採信。
  (五)又按刑法上之故意犯，可分為直接故意與不確定故意，所謂
    不確定故意即指行為人對於構成犯罪之事實，預見其發生而
    其發生並不違反其本意，刑法第13條第2 項定有明文。又金
    融帳戶為個人理財之工具，申請開設金融帳戶並無任何特殊
    之限制，一般民眾皆能自由申請開戶，並得同時在不同金融
    機構申請多數存款帳戶使用，此乃眾所週知之事實，依一般
    人之社會生活經驗，若係合法財物收入，原可自行向金融行
    庫開戶使用，而無向他人收取帳戶之必要。若有人不以自己
    名義申請開戶，反向不特定人收取金融機構帳戶使用，衡情
    應能懷疑蒐集帳戶之人目的，可能在於掩飾或隱匿犯罪所得
    之錢財。且犯罪集團常利用他人帳戶充作詐欺所得之人頭帳
    戶，以掩飾其犯罪所得，並規避檢警機關之查緝，亦經坊間
    報章雜誌及其他新聞媒體一再報導，則一般具有正常智識程
    度之成年人於正常情形下，應有需謹慎保管自己持有帳戶資
    料以免遭他人利用為不法用途之判斷能力。本案被告於案發
    時為年屆34歲之成年人，有高職畢業之教育程度（此有被告
    警詢筆錄受詢問人基本資料附卷可稽），其亦能填載申請書
    向國泰世華銀行申辦帳戶並領取提款卡，甚且於本案警詢、
    偵訊及本院審理時對各項問題均能理解陳述，自為智慮成熟
    及有相當社會閱歷之成年人，其隨意將其所申辦之銀行帳戶
    提供予「黃先生」使用，對於「黃先生」及所屬詐欺集團得
    用其申設之帳戶作為財產犯罪用途，主觀上當能預見，並無
    不知之理。
  (六)再即使如被告辯稱其因「黃先生」聲稱要存款到其帳戶內幫
    其做資金進出的資料，及辦理貸款以後要直接提領代辦費，
    才需要其帳戶之存摺、提款卡、密碼云云，然查：不法集團
    為獲取他人帳戶運用，所運用之說詞、手段不一，惟即便直
    接出價向他人購買帳戶資料使用，衡情通常亦不會對提供帳
    戶者承認將利用該帳戶資料作為詐騙他人之工具，否則提供
    帳戶者明知他人要以自己身分資料從事詐騙他人不法行為，
    自己極可能遭受刑事訴追處罰，豈有為眼前小利而交付帳戶
    之理，是以無論不法集團成員直接價購或藉工作等名目吸引
    他人提供帳戶，差別僅在於係提供現實之對價或將來之利益
    吸引他人交付帳戶，惟該等行為係以預擬之不實說詞，利用
    他人僥倖心理巧取帳戶資料之本質並無不同，是以提供者是
    否涉及幫助詐欺罪行，應以其主觀上是否預見該帳戶資料有
    被作為詐欺使用，而仍輕率交付他人，就個案具體情節為斷
    ，而非謂只要認定詐騙集團成員是以工作、貸款等其他名目
    騙取帳戶，該提供帳戶者即當然不成立犯罪。被告所指製造
    資金流通及帳戶內有現金之證明，乃偽做財力證明資料，屬
    向銀行施以詐術，使銀行誤信其有相當資力，同意貸款之非
    法手段，倘使人人都可以藉由此種手段向銀行申請貸款成功
    ，則不論個人信用狀況為何、有無任何逾期欠款為清償之紀
    錄、有無持續、穩定之收入來源、可否提出充足之擔保等，
    均能以此方法隨意虛張信用，銀行之徵信、授信程序亦將形
    同虛設，則被告對於提供帳戶供人製造資金流通假象，並非
    法律上所容許之行為，自無不知之理，其理應知悉宣稱可為
    其代辦貸款之「黃先生」乃不法之徒，如將個人帳戶之存摺
    、提款卡、密碼均交付予「黃先生」運用，必然有相當大之
    風險，同時其因存簿、提款卡、均在密碼他人手上，其亦無
    任何方法足以確保「黃先生」不致將其帳戶用於存、取財產
    犯罪所得之不法用途上。再由被告於本院準備程序中自陳：
    「我並沒有要詐欺人家的意思，我只是想要辦貸款，只是我
    那時很急想要拿到錢。」，及經詢以：「關於你所述的事實
    ，有無其他可以佐證之資料？」，答稱：「沒有。我那時很
    急，他又講得很厲害，所以我就想說他可以辦出來。」等語
    （見本院卷第11頁反面、12頁），即可見被告無非係為在自
    身信用狀況不佳情形下，仍欲獲取貸款，才如此輕率將上開
    帳戶資料均交給「黃先生」使用甚明。依被告所述，其將帳
    戶資料交付給黃先生，所可能獲得為「以不正當手法獲得貸
    款之利益」，惟同時須承受之不利益為「黃先生」可能將帳
    戶挪做財產犯罪用途，或前述自行領走所有貸款之風險，而
    伴隨短時間內不合理的高額獲利，必然會有高度的風險，被
    告在仔細評估風險與利益以後，最終仍做出交付帳戶資料之
    判斷，顯然係為追求上開詐貸得手之不正當利益，甘冒巨大
    風險，同時並將「黃先生」所屬詐騙集團可能持其帳戶詐欺
    他人風險轉嫁至不特定之潛在被害人身上，則被告對於「黃
    先生」將持以詐騙他人之事，亦不得諉稱其主觀上毫無預見
    甚明。
  (七)綜上所述，本案事證明確，足堪認定被告雖預見任意將帳戶
    資料交給允諾給予其一定利益之陌生人使用，將使詐欺集團
    成員得使用其帳戶作為詐騙他人匯入款項使用等情，仍執意
    於前揭時間、地點交付帳戶資料之事實，至於其辯稱對於交
    付帳戶資料後，將使詐騙集團成員得持之詐騙被害人之情形
    毫不知情，顯係推諉卸責之詞，並不足採，本案被告所為幫
    助詐欺取財犯行已經證明，應予依法論科。
二、論罪科刑部分：
    按刑法上之幫助犯，係對於犯罪與正犯有共同之認識，而以
    幫助之意思，對於正犯資以助力，而未參與實施犯罪之行為
    者而言（最高法院75年度臺上字第1509號、84年度臺上字第
    5998號、88年度台上字第1270號判決參照）。被告提供金融
    機構帳戶資料予他人為上開詐欺取財犯行使用，雖並未參與
    犯罪之構成要件行為，然其係以幫助他人犯罪之意思，實施
    詐欺取財構成要件以外之行為，應依刑法第30條第1 項論以
    幫助犯。是核被告所為，係犯刑法第30條第1 項、第339 條
    第1 項之幫助詐欺取財罪。被告以一次幫助詐欺之犯意提供
    金融機構帳戶資料予他人，致附表所示3 名被害人受有損害
    ，為想像競合犯，應從重論以一詐欺取財罪。又被告係幫助
    犯，爰依刑法第30條第2 項之規定，按正犯之刑減輕之。爰
    審酌被告本身雖未實際參與詐欺取財犯行，但其提供銀行帳
    戶資料予不法犯罪集團使用，不僅造成執法機關不易查緝犯
    罪行為人，嚴重危害社會治安，助長社會犯罪風氣，更造成
    被害人求償上之困難，惡性非輕，且被告於警詢、偵查及本
    院審理中均否認犯行，態度難謂良好，並慮及各該被害人遭
    詐騙之損失金額，與被告之生活狀況、智識程度等一切情狀
    ，量處如主文所示之刑，並依刑法第41條第1 項前段規定，
    諭知如主文所示之易科罰金之折算標準，以示懲儆。又被告
    犯罪後，中華民國九十六年罪犯減刑條例業於96年7 月4 日
    公布，於同年月16日起施行，本案被告之犯罪時點為95年月
    至96年1 月11日前某日，係在96年4 月24日減刑基準日之前
    ，且所犯之罪核與該條例第2 條第1 項之規定相符，復無同
    條例第3 條限制減刑之除外情形，是爰依該條例第2 條第1
    項第3 款規定，減其上開宣告刑期二分之一，併宣告如主文
    所示之易科罰金折算標準。
據上論斷，應依刑事訴訟法第299 條第1 項前段，刑法第30條第
1 項前段、第2 項、第339 條第1 項、第55條、第41條第1 項前
段，中華民國九十六年罪犯減刑條例第第2 條第1 項第3 款、第
7 條，刑法施行法第1 條之1 ，判決如主文。
本案經檢察官文家倩到庭執行職務。
中    華    民    國   100    年    7     月    27    日
                  刑事第十八庭  審判長法  官  彭慶文
                                      法  官  林玉蕙
                                      法  官  陳思帆
上正本證明與原本無異。
如不服本判決應於收受送達後10日內向本院提出上訴書狀，並應
敘述具體理由；其未敘述上訴理由者，應於上訴期間屆滿後20日
內向本院補提理由書（均須按他造當事人之人數附繕本）「切勿
逕送上級法院」。告訴人或被害人如對於本判決不服者，應具備
理由請求檢察官上訴，其上訴期間之計算係以檢察官收受判決正
本之日期為準。
                                      書記官  林素霜
中    華    民    國    100   年    7     月    27    日
附錄本案論罪科刑所適用之法條：
中華民國刑法第339條
意圖為自己或第三人不法之所有，以詐術使人將本人或第三人之
物交付者，處5 年以下有期徒刑、拘役或科或併科1 千元以下罰
金。
以前項方法得財產上不法之利益或使第三人得之者，亦同。
前2 項之未遂犯罰之。
中華民國刑法施行法第1 條之1
中華民國94年1 月7 日刑法修正施行後，刑法分則編所定罰金之
貨幣單位為新臺幣。
94年1 月7 日刑法修正時，刑法分則編未修正之條文定有罰金者
，自94年1 月7 日刑法修正施行後，就其所定數額提高為30倍。
但72年6 月26日至94年1 月7 日新增或修正之條文，就其所定數
額提高為3 倍。
附表：
┌──┬───┬─────────────────────┬───────────┐
│編號│被害人│詐騙之情節                                │證據                  │
│    │      │                                          │                      │
├──┼───┼─────────────────────┼───────────┤
│ 1. │何政雄│詐欺集團成員於95年8 月3 日在網路聊天室與何│1.被害人何政雄於警詢中│
│    │      │政雄攀談，自稱為綽號「巧克力」之女子，待與│  證述（見偵卷第8 頁）│
│    │      │何正雄交談多次以後，即對何正雄佯稱：伊失業│  。                  │
│    │      │在家沒有收入，希望借錢等語，致何政雄陷於錯│2.國泰世華銀行存款存根│
│    │      │誤，誤信該詐騙集團成員有還款之真意，依詐欺│  聯影本2 張（見偵卷第│
│    │      │集團成員之指示，於95年8 月21日下午在國泰世│  14 頁 ）。          │
│    │      │華銀行南投分行存款5,000 元，又於95年9 月7 │3.被告之國泰世華銀行光│
│    │      │日在同一地點存款2,000 元至被告所有之前開帳│  復分行000000000000號│
│    │      │戶內，均旋遭該詐欺集團成員提領一空。      │  帳戶交易明細資料表（│
│    │      │                                          │  見偵卷第20至22頁）。│
├──┼───┼─────────────────────┼───────────┤
│ 2. │林明賢│詐欺集團成員於95年8 月9 日登入「蕃薯藤」網│1.被害人林明賢於警詢中│
│    │      │路聊天室，並自稱為「威廉斯爾體育分析公司之│  證述（見偵卷第10頁）│
│    │      │分析員陳姿英」，向林明賢佯稱：可投資其任職│  。                  │
│    │      │之公司，獲利豐厚云云，致林明賢因而陷於錯誤│2.郵政跨行匯款申請書影│
│    │      │，誤信可以透過該「陳姿英」投資獲取利潤，即│  本1 張（見偵卷第15頁│
│    │      │依該詐欺集團成員指示，從95年8 月9 日起，陸│  ）。                │
│    │      │續匯款4 筆共計58萬元至詐欺集團成員指定之帳│3.被告之國泰世華銀行光│
│    │      │戶內，其中1 筆係於95年8 月25日在中華郵政公│  復分行000000000000號│
│    │      │司汐止社后郵局匯款30萬元至週玉琳上開帳戶內│  帳戶交易明細資料表（│
│    │      │。                                        │  見偵卷第20至22頁）。│
├──┼───┼─────────────────────┼───────────┤
│ 3. │林文慧│詐欺集團成員於95年7 月15日前某日，登入「  │1.被害人林文慧於警詢中│
│    │      │http://ab.8808.com」網站，在網路上散布可代│  證述（見偵卷第11、12│
│    │      │為球賽簽賭操盤之不實訊息，俟林文慧與之聯繫│  頁）。              │
│    │      │，該詐欺集團成員即持續向林文慧佯稱：請提供│2.臺灣土地銀行電匯申請│
│    │      │資金以代為操作足球賽云云，致林文慧陷於錯誤│  書影本1 張（見偵卷第│
│    │      │，誤信該詐欺集團成員會為其進行投資，而依詐│  16頁）。            │
│    │      │欺集團指示，從95年7 月15日起至9 月6 日止，│3.被告之國泰世華銀行光│
│    │      │匯款共計3,017,743 元至該詐欺集團成員指定之│  復分行000000000000號│
│    │      │帳戶內，其中1 筆係於95年9 月5 日在臺灣土地│  帳戶交易明細資料表（│
│    │      │銀行西臺中分行匯款827,743 元至周玉琳上開帳│  見偵卷第20至22頁）。│
│    │      │戶內。                                    │                      │
└──┴───┴─────────────────────┴───────────┘